臺中高等行政法院判決
　　　　　　　　　　　　　　　　九十四年度簡字第一二三號
原　　　告　惠和醫院
代　表　人　甲○○
被　　　告　財政部臺灣省中區國稅局
代　表　人　乙○○
訴訟代理人　丙○○
上列當事人間因有關稅捐事務事件，原告不服財政部中華民國九
十四年五月十一日台財訴字第○九三○○五八三三六○號訴願決
定，提起行政訴訟。本院判決如下︰
　　主  文
原告之訴駁回。
訴訟費用由原告負擔。
　　事  實
甲、事實概要：緣原告於民國九十二年度給付第三人莊芝林未達
    起扣點之薪資新台幣（下同）一三六、四○○元，未依所得
    稅法第八十九條第三項之規定，於次年一月底前據實申報免
    扣繳憑單及於同年二月十日前將免扣繳憑單填發該第三人，
    並遲至九十三年二月十九日始自動補報，被告初查乃依所得
    稅法第一百十一條第二項規定，處以罰鍰三、七五○元。原
    告不服，申經復查未獲變更，提起訴願遞遭駁回，遂提起本
    件行政訴訟。
乙、兩造聲明：
一、原告聲明求為判決：復查決定及訴願決定均撤銷。
二、被告聲明求為判決：原告之訴駁回。
丙、兩造之陳述：
壹、原告起訴意旨略以：按原告於九十三年二月十九日申報之莊
    芝林薪資所得扣繳憑單，已含於九十三年一月廿九日所申報
    之給付仁愛綜合醫院總額計三七六、四○○元內，是項金額
    包含給付仁愛綜合醫院二四○、○○○元，及給付莊芝林一
    三六、四○○元，原告皆已於九十三年一月底前依規定期限
    申報及填發免扣繳憑單，並未違法。嗣原告依仁愛綜合醫院
    要求，將上開金額拆開，僅是免扣繳憑單繕寫內容之申請更
    正，並未影響原告已依期限申報之事實，是原告並無違反申
    報義務之情事。訴願機關援引大法官釋字第二七五號解釋，
    指無論有無過失均須處罰，實缺乏法律依據。
貳、被告答辯意旨略以：按原告於九十二年度給付第三人莊芝林
    薪資一三六、四○○元，未於次年一月底前據實申報免扣繳
    憑單及於二月十日前將免扣繳憑單填發莊芝林，並遲至九十
    三年二月十九日始辦理申報，此有各類所得申報書及逾期申
    報扣免繳或股利憑單聲明書可稽。是原告於九十二年度既有
    給付之事實，即應於九十三年一月底前將受領人姓名、住址
    、國民身分證統一編號及全年給付金額等，依規定格式，列
    單申報免扣繳憑單。惟原告遲至同年二月十九日始補申報及
    更正，已違反作為義務，縱非故意亦難謂無過失。則原告既
    不能舉證證明其無過失，依司法院大法官第二百七十五號解
    釋，自應受處罰，原處罰鍰並無違誤。
    理  由
一、按「公私機關、團體、學校、事業或執行業務者每年所給付
    依前條規定應扣繳稅款之所得．．．因未達起扣點，或因不
    屬本法規定之扣繳範圍，而未經扣繳稅款者，應於每年一月
    底前，將受領人姓名、住址、國民身分證統一編號及全年給
    付金額等，依規定格式，列單申報主管稽徵機關；並應於二
    月十日前，將免扣繳憑單填發納稅義務人。」、「．．．私
    人團體或事業，違反第八十九條第三項之規定，未依限填報
    或未據實申報或未依限填發免扣繳憑單者，處該團體或事業
    一、五○○元之罰鍰，並通知限期補報或填發；．．．」分
    別為所得稅法第八十九條第三項及第一百十一條第二項中段
    所明定。次按「依所得稅法第一百十一條第二項規定應處罰
    鍰案件，有下列情事之一者，減輕或免予處罰：．．．二私
    人團體、事業未依限填報或未據實申報或未依限填發免扣繳
    憑單，已自動補報或填發免扣繳憑單而不符前款規定．．．
    其給付總額逾新臺幣七、五○○元者，按應處罰鍰減輕二分
    之一。」為稅務違章案件減免處罰標準第五條第二款所規定
    。又「稅法所定罰金罰鍰，業經行政院依『戡亂時期罰金罰
    鍰提高標準條例』（即現行罰金罰鍰提高標準條例）第一條
    前段及第三條規定，予以提高倍數，並自七十二年九月一日
    起施行．．．所得稅法．．．第一百十一條之罰鍰．．．提
    高為五倍。」亦為財政部七十二年九月廿三日台財稅第三六
    七四九號函所明釋。
二、本件原告於九十二年度給付第三人莊芝林未達起扣點之薪資
    一三六、四○○元，未依所得稅法第八十九條第三項之規定
    ，於次年一月底前據實申報免扣繳憑單及於同年二月十日前
    將免扣繳憑單填發該第三人，而遲至九十三年二月十九日始
    自動補報，被告乃依所得稅法第一百十一條第二項規定，處
　　罰鍰三、七五○元。原告不服，循序提起本件行政訴訟。訴
　　稱如事實欄所載。
三、再按「人民違反法律上之義務而應受行政罰之行為，法律無
    特別規定時，雖不以出於故意為必要，仍須以過失為其責任
    條件。但應受行政罰之行為，僅須違反禁止規定或作為義務
    ，而不以發生損害或危險為其要件者，推定為有過失，於行
    為人不能舉證證明自己無過失時，即應受處罰。」司法院大
    法官會議釋字第二百七十五號解釋在案。又租稅行政罰係按
　　行為人係因違反租稅法上之行為義務或逃漏稅捐之行為而受
    處罰，分為行為罰與漏稅罰二種。稅捐稽徵法第四十八條之
    一補報免罰之規定，係指納稅義務人自動向稅捐稽徵機關補
    報並補繳所漏稅款者而言，其免罰之範圍應以各稅法規定之
    漏稅罰為限。至所得稅法第一百十一條第二項規定，則係對
    扣繳義務人違反同法第八十九條第三項依限填報扣繳憑單之
    行為義務予以處罰，核其性質屬稅法上之行為罰，自不在稅
    捐稽徵法第四十八條之一規定適用之列。是財政部六十八年
    十月廿日台財稅第三七三九一號函釋：「扣繳義務人已依限
    填報以前年度之扣繳及免扣繳憑單，惟尚有部分免扣繳憑單
    未依限填報，經自動向稅捐稽徵機關申報者，不得適用稅捐
    稽徵法第四十八條之一補報免罰之規定。」係稅捐主管機關
    基於職權，對於扣繳義務人違反依限填報扣繳及免扣繳憑單
    之行為義務，事後自動補繳應否處罰疑義所為之釋示，核與
    稅捐稽徵法第四十八條之一規定無違，本院自得予以援用。
四、經查，本件原告於九十二年度給付第三人莊芝林薪資一三六
    、四○○元，未於次年即九十三年一月底前向稅捐稽徵機關
    申報免扣繳憑單及於同年二月十日前將免扣繳憑單填發莊芝
    林，而遲至九十三年二月十九日始辦理申報，有各類所得申
    報書及逾期申報扣免繳或股利憑單聲明書附原處分卷（十四
    及十七頁）可稽。是原告於九十二年度既有給付他人薪資之
    事實，即應依上開規定，於九十三年一月底前將受領人姓名
    、住址、國民身分證統一編號及全年給付金額等，依規定格
　　式，列單申報免扣繳憑單。雖原告主張其給付莊芝林薪資所
　　得扣繳憑單，誤含於九十三年一月廿九日所申報之給付仁愛
    綜合醫院總額計三七六、四○○元內（另含給付該醫院二四
    ○、○○○元），即於九十三年二月十九日向被告申請更正
    ，此並不影響其依期限申報之事實乙節，惟原告於九十三年
    一月廿九日之申報書，所申報之個人給付總額二三、八○八
    、六二八元部分（同卷十六頁），雖有包含給付莊芝林薪資
    之金額，但因其所給付之該薪資，係未達起扣點，原告自應
    依所得稅法第八十九條第三項之規定，將受領人莊芝林之姓
    名、住址、國民身分證統一編號及全年給付金額等，於同年
    一月底前向被告申報，惟其並未有此申報，於同年二月十九
    日之更正申報，方有此記載（同卷十一及十三頁），原告仍
    屬未依期申報，而非已申報僅更正申報內容之情形，原告此
    主張，自屬無據。另原告於本件申報既有過失，依上開大法
    官釋字第二百七十五號解釋意旨，即不得主張免罰，又其於
    九十三年二月十九日自動補行申報，據前述說明，亦無稅捐
    稽徵法第四十八條之一規定之適用，而得免罰。
五、綜上所述，被告以原告於九十二年度給付第三人莊芝林未達
    起扣點之薪資一三六、四○○元，未依所得稅法第八十九條
    第三項之規定，於次年一月底前據實申報免扣繳憑單及於同
    年二月十日前將免扣繳憑單填發該第三人，乃依所得稅法第
    一百十一條第二項及首開規定，處罰鍰三、七五○元，並無
    違誤，訴願決定予以維持，亦無不合。原告請為均予撤銷復
    查決定及訴願決定，為無理由，應予駁回。又本件依卷內事
　　證已臻明確，本院認並無經言詞辯論之必要，爰不經言詞辯
　　論而判決之。
據上論結，本件原告之訴為無理由，依行政訴訟法第二百三十三
條第一項、第二百三十六條、第一百九十五條第一項後段、第九
十八條第三項前段，判決如主文。
中　　華　　民　　國　　94　　年　　8　　月　　25   　日
                            法  官　許　武　峰
以上正本證明與原本無異。
如不服本判決，應於判決送達後20日內，以本訴訟事件所涉及之
法律見解具有原則性者，始得向本院提出上訴狀並表明上訴理由
，經最高行政法院許可，否則不得上訴；如於本判決宣示後送達
前提起上訴者，應於判決送達後20日內補提上訴理由書（均應依
對造人數提出繕本）。
提起上訴應預繳送達用雙掛號郵票390元（34元及5元郵票各10份
)。
中    華    民    國     94   年    8    月     30    日
                            書記官　陳  鼎  鈞
